【裁判字號】    89,簡上,90
【裁判日期】    900606
【裁判案由】    傷害
【裁判全文】
臺灣桃園地方法院刑事判決                          八十九年度簡上字第九號
    上  訴  人  甲○○
    即  被  告
                乙○○
    右  一  人
    選任辯護人  王嘉翎
右上訴人等因被告傷害案件，不服本院桃園簡易庭八十九年度桃簡字第二三七號，中
華民國八十九年三月十四日第一審簡易判決（聲請簡易判決處刑案號：八十八年度偵
字第一八五五七號），提起上訴，本院管轄之第二審地方法院合議庭判決如左：
    主    文
上訴駁回。
    事    實
一、緣乙○○、甲○○原係經典女鈴傳播股份有限公司同事，甲○○離職後，與前開
    公司就業務方面涉有糾紛，於民國八十八年十一月八日晚上二十三時三十分許，
    與乙○○在桃園縣中壢市○○街二十二號前因細故發生爭執，竟均基於傷害人身
    體之犯意，二人相互動手鬥毆，使甲○○因而受有右前胸壁瘀紅、右手瘀腫、右
    胸、右手痛、左耳後瘀腫等傷害，乙○○因而受有面部瘀紅、右頭部瘀紅、左側
    頭痛、左側下額部、右側頸部多處創傷等傷害。
二、案經被害人乙○○、甲○○訴由桃園縣警察局中壢分局報請台灣桃園地方法院檢
    察署檢察官偵查聲請簡易判決處刑。
    理    由
一、訊據被告甲○○、乙○○均矢口否認有何傷害犯行，被告甲○○辯稱：案發當日
    被告乙○○看到伊，並將伊攔下，以三字經罵伊，並動手毆打伊後腦及胸部云云
    ；被告乙○○辯稱：並未攻擊被告甲○○，係因甲○○攔住伊，不讓伊走，並且
    毆打伊，伊當時僅想離開現場云云。惟查：右揭事實業據告訴人乙○○、甲○○
    於警訊、偵查、本院調查及審理時指訴綦詳，核與目擊證人即在案發現場附近開
    設ＰＵＢ店之人丙○○於本院九十年一月十一日審理時證稱：當時在店外看到乙
    ○○用左手拉住甲○○的衣服，然後作勢要打他等語，參以被告甲○○因離職而
    與經典紅鈴公司間有訴訟糾紛以觀，足認被告二人因公司糾紛而生爭執，進而互
    毆。又甲○○因而受有右前胸壁瘀紅、右手瘀腫、右胸、右手痛、左耳後瘀腫等
    傷害，乙○○因而受有面部瘀紅、右頭部瘀紅、左側頭痛、左側下額部、右側頸
    部多處創傷等傷害，有台灣省立桃園醫院診斷證明書二紙附卷可稽。是上訴人乙
    ○○、甲○○二人所辯未毆打對方，均無非事後卸責之詞。故本件上訴人甲○○
    、乙○○二人事証已臻明確，上訴人二人犯行堪以認定，應予依法論科。
二、核上訴人即被告甲○○、乙○○所為，均係犯刑法第二百七十七條第一項之傷害
    罪。原審依據刑事訴訟法第四百四十九條第一項前段、刑法第二百七十七條第一
    項、第四十二條第二項，罰金罰鍰提高標準條例第一條前段、第二條，逕以簡易
    判決均量處上訴人傷害人之身體，處罰金六千元，如易服勞役，以佰元折算壹
    日，其認事用法均無違誤，量刑亦屬妥適，應予維持，被告上訴意旨空言指摘原
    審判決不當，為無理由，應予駁回。
三、本件上訴人即被告甲○○經合法傳喚，無正當之理由不到庭，爰不待其陳述逕行
    判決，附此敘明。
據上論斷，應依刑事訴訟法第四百五十五條之一第三項、第三百六十八條、第三百七
十一條，判決如主文。
本案經檢察官鄭重文到庭執行職務。
中      華      民      國    九十      年      六      月      六      日
                                臺灣桃園地方法院刑事第六庭
                                  審判長法  官   孫惠琳
                                        法  官   林春鈴
                                        法  官   黃永定
右正本證明與原本無異。
不得上訴。
                                        書記官   陳月桂
中      華      民      國    九十      年      六      月     十二     日
附論罪科刑依據之法條：
刑法第二百七十七條第一項：
傷害人之身體或健康者，處三年以下有期徒刑，拘役或一千元以下罰金。


司法院資訊處製作；財團法人民間司法改革基金會備份。
